【裁判字號】    91,易,4185
【裁判日期】    920506
【裁判案由】    違反臺灣地區與大陸地區人民關係條例
【裁判全文】
臺灣高雄地方法院刑事判決                        九十一年度易字第四一八五號
    公  訴  人  臺灣高雄地方法院檢察署檢察官
    被      告  甲○○
右列被告因違反臺灣地區與大陸地區人民關係條例案件，經檢察官提起公訴（九十一
年度偵字第二四一八三號），本院判決如左：
    主  文
甲○○違反不得僱用大陸地區人民在臺灣地區從事未經許可之工作規定，處拘役參拾
日，如易科罰金以參佰元折算壹日。
    事  實
一、甲○○係設於高雄縣燕巢鄉○○路一四二號「阿麗小吃店」之負責人，明知丙○○係大陸地區人民，因探親獲准來台，並未經主管機關許可在台工作，竟自九十
    一年七月二十二日後之不詳時間，以不詳之薪資，僱用丙○○在上開小吃店內從
    事陪客人飲酒、唱歌等工作。嗣於九十一年十月十五日下午六時許，丙○○在該
    小吃店工作陪客人丁○○等人飲酒時，為警當場查獲。
二、案經高雄縣警察局仁武分局報請臺灣高雄地方法院檢察署檢察官偵查起訴。
    理  由
一、訊據被告甲○○固坦承自九十一年七月二十二日起經營「阿麗小吃部」，惟矢口
    否認有右揭犯行，辯稱：丙○○是小吃店內唱歌、吃飯的常客，不是伊僱用的，
    且當天伊人不舒服，由伊僱用之員工即表妹蕭曼娜負責看店，不知丙○○有到店
    裡唱歌云云。惟查，丙○○為大陸地區人民，係因探親獲准來台，並未與其夫許
    金生生育子女，亦未向內政部警政署入出境管理局申請來台居留，有內政部警政
    署入出境管理局九十二年三月二十一日境居彤字第○九二○○二三三八四號函在
    卷可憑（見本院卷第五四頁），故大陸地區人民丙○○來台探親期間不得在臺灣
    地區工作。又丙○○為警查獲時，正在被告經營之「阿麗小吃部」陪客人丁○○
    及翁土城二人喝酒、唱歌等情，業經證人丁○○於警訊及本院中證述甚詳，其證
    稱：伊與翁土城去小吃店吃飯時，蕭曼娜問伊要不要叫小姐陪伊喝酒、唱歌，每
    個小姐每小時要付三百元，總共請了三、四位小姐，警卷照片上穿粉紅色衣服的
    女子就是陪伊唱歌的小姐，其他的小姐見警察進來就跑了等語（見警卷第六頁及
    本院卷第三三、三四頁）；核與證人蕭曼娜於警訊中證稱：伊受僱於甲○○，負
    責在小吃店煮飯，丙○○、乙○○及黃富英在小吃部內除幫忙煮菜外，偶爾亦陪
    客人唱歌、喝酒等語（見警卷第八頁反面），即查獲員警戊○○於本院中具結證
    稱：當時發現丁○○等人與丙○○、蕭曼娜等女子伊起在唱歌、吃飯，伊等即進
    入取締，丙○○立刻逃到後面棗子園躲避等語（見本院卷第三二頁）大致相符，
    且證人丁○○與被告夙不相識，並無仇隙，衡情並無設詞誣攀被告之理，果非親
    身經歷豈能證述甚詳，是其證述上情應係真實，堪以採信。是證人蕭曼娜於本院
    中翻異前詞，改稱丙○○係在場之客人，非陪酒、唱歌之女子云云，及被告以前
    詞置辯，係屬迴護或畏罪卸責之詞，均無足採信。此外，並有營業場所臨檢紀錄
    表一紙、現場照片二幀、丙○○之中華民國臺灣地區旅行證影本一紙在卷可稽（
    見警卷第九至十一頁）。事證明確，被告犯行洵堪認定。
二、核被告所為，係違反臺灣地區與大陸地區人民關係條例第十五條第四款之規定，
    應依同法第八十三條第一項之規定論處。爰審酌政府制定臺灣地區與大陸地區人
    民關係條例之目的，除為了保護臺灣地區人民就業，以持續增進社會及經濟發展
    外，亦係基於考量兩岸政府或人民交流現狀，避免彼岸人民在臺非法就業，有損
    國家安全利益，被告未經許可聘僱大陸地區人民工作，影響主管機關對於大陸地
    區人民聘僱之管理，並減損我國勞工就業機會，於社會秩序之維持及就業競爭之
    公平性，均有危害，惟念其僱用之時間尚短，人數亦僅有一人，對社會所生之危
    害輕微，及犯後否認犯行，尚無悔意等一切情狀，量處如主文所示之刑，並諭知
    易科罰金之折算標準，以資儆懲。
據上論斷，應依刑事訴訟法第二百九十九條第一項前段，臺灣地區與大陸地區人民關
係條例第十五條第四款、第八十三條第一項，刑法第十一條前段、第四十一條第一項
前段，罰金罰鍰提高標準條例第二條，判決如主文。
本案經檢察官黃秋婷到庭執行職務。
中      華      民      國    九十二    年      五      月      六      日
                                  臺灣高雄地方法院刑事第三庭
                                      法  官    廖純卿
右正本證明與原本無異。
如不服本判決，應於判決送達後十日內，向本院提出上訴狀。
                                      書記官    劉企萍
中      華      民      國    九十二    年      五      月      八      日
附錄本案論罪科刑法條全文：
臺灣地區與大陸地區人民關係條例第十五條：
左列行為不得為之：
一  使大陸地區人民非法進入臺灣地區。
二  招攬臺灣地區人民未經許可使之進入大陸地區。
三  使大陸地區人民在臺灣地區從事未經許可或與許可目的不符之活動。
四  僱用或留用大陸地區人民在臺灣地區從事未經許可或與許可範圍不符之工作。
五  居間介紹他人為前款之行為。
臺灣地區與大陸地區人民關係條例第八十三條第一項：
違反第十五條第四款或第五款規定者，處二年以下有期徒刑、拘役或科或併科新台幣
三十萬元以下罰金。
                                                                        Ｋ


司法院資訊處製作；財團法人民間司法改革基金會備份。
